【裁判字號】    94,交訴,236
【裁判日期】    950814
【裁判案由】    公共危險等
【裁判全文】
臺灣臺南地方法院刑事判決             94年度交訴字第236號
公  訴  人  臺灣臺南地方法院檢察署檢察官
被      告  丙○○
選任辯護人  乙○○律師
上列被告因公共危險等案件，經檢察官依通常程序提起公訴（94
年度偵字第11680號），本院訊問被告後，被告自白犯罪，本院
就肇事逃逸之公共危險罪部分判決如下：
    主  文
丙○○駕駛動力交通工具肇事，致人傷而逃逸，處有期徒刑陸月
，如易科罰金，以佰元折算壹日。緩刑貳年。
    事實及理由
一、本件犯罪事實：丙○○未領有駕駛執照，竟於民國94年8月
    14日，駕駛車牌號碼4290－KB號自用小客車，沿臺南縣永康
    市○○○路，由東往西方向行駛，於同日凌晨3時10分許，
    行經上開中山南路153號前時，不慎撞及同向由甲○○（酒
    後駕車）駕駛之車牌號碼WHZ－787號輕型機車，致甲○○受
    有顱內出血、右側肋骨骨折及四肢多處挫傷等傷害（過失傷
    害部分已和解，經甲○○撤回告訴後，由本院另為不受理判
    決）。詎丙○○肇事致人受傷後，竟未下車查看，且未採取
    任何救護措施或報警前來處理，隨即駕車逃離現場，適騎機
    車尾隨在甲○○後方之彭文燦（甲○○之妻）發現後，記下
    丙○○之車牌號碼並經路人報警處理，始經警循線查獲上情
    。案經甲○○告訴及臺南縣警察局永康分局移請臺灣臺南地
    方法院檢察署檢察官偵查起訴。
二、本件係經被告丙○○於準備程序為有罪之表示，由本院合議
    庭裁定由受命法官獨任以簡式審判程序加以審理，依刑事訴
    訟法第二百七十三條之二、第一百五十九條第二項之規定，
    不適用傳聞法則有關限制證據能力之相關規定；並得依同法
    第三百十條之二準用第四百五十四條之規定製作略式判決書
    （僅記載「證據名稱」），合先敘明。
三、證據名稱：
  （一）被告丙○○於警詢之供述及偵訊、本院審理時自白。
  （二）被害人甲○○於警詢、偵訊時之陳述及目擊證人彭文燦
        於偵訊時之陳述。
  （三）卷附道路交通事故調查報告表(一)、(二)、道路交通事故現
        場圖各1份、財團法人奇美醫院診斷證明書2份、道路交
        通事故現場暨車損照片14張、臺灣省臺南區車輛行車事
        故鑑定委員會94年10月20日南鑑字第0945903819號函附
        鑑定意見書、臺灣高等法院被告前案紀錄表1份、本院
        電話記錄表1份（被害人甲○○配偶來電表示已受領被
        告全部賠償金共新臺幣10萬元）。
四、被告丙○○行為後，刑法修正條文業於94年2月2日公布，95
    年7月1日施行。茲比較修正前、後刑法及相關法律與本案有
    關之修正前後規定如下：
（一）刑法第41條部分：
      修正前刑法第41條第1項前段規定：「犯最重本刑為五年
      以下有期徒刑以下之刑之罪，而受六個月以下有期徒刑或
      拘役之宣告，因身體、教育、職業、家庭之關係或其他正
      當事由，執行顯有困難者，得以一元以上三元以下折算一
      日，易科罰金」；而被告行為時之易科罰金折算標準，修
      正前罰金罰鍰提高標準條例第2條前段（現已刪除）規定
      ，就其原定數額提高為1百倍折算1日，則依被告行為時之
      易科罰金折算標準，應以銀元3百元即新臺幣9百元折算1
      日。惟修正後刑法第41條第1項前段則規定：「犯最重本
      刑為五年以下有期徒刑以下之刑之罪，而受六個月以下有
      期徒刑或拘役之宣告者，得以新臺幣一千元、二千元或三
      千元折算一日，易科罰金」。比較修正前後之易科罰金折
      算標準，以修正前刑法第41條第1項前段之規定有利於被
      告，是應依刑法第2條第1項前段，適用修正前刑法第41條
      第1項前段之規定，定其易科罰金折算標準。
（二）刑法第74條緩刑宣告部分：
      依最高法院95年度第8次刑事庭會議決議意旨，犯罪在新
      法（即修正施行後刑法）施行前，新法施行後，緩刑之宣
      告，應適用新法第74條之規定。
五、核被告丙○○所為，係犯刑法第185條之4之駕車肇事逃逸罪
    。本院審酌被告犯罪之動機、目的、手段，及被告於駕車肇
    事後，竟不顧被害人業已受到嚴重撞擊而倒地之事實，仍駕
    車逕自逃離現場，其惡性雖屬重大，然被告犯罪後業已坦白
    承認所為，態度良好，且被害人酒後駕車行駛不當，同為本
    件車禍發生之原因，而被告肇事後與被害人就民事損害賠償
    事宜成立和解，已給付新臺幣10萬元之賠償金（見本院公務
    電話紀錄）等一切情狀，量處如主文所示之刑。再被告並無
    任何前科刑紀錄，亦有臺灣高等法院被告前案紀錄表1份附
    卷可憑，其因一時失慮，致罹刑典，而經此教訓後，應知所
    警惕，信無再犯之虞，本院因認所宣告之刑，以暫不執行為
    適當，併諭知緩刑2年，以勵自新。
六、依刑事訴訟法第273之1第1項、第299條第1項前段、第310條
    之2、刑法第2條第1項前段、第185條之4、第74條第1項第1
    款，修正施行前刑法第41條第1項前段，修正前罰金罰鍰提
    高標準條例第2條，判決處刑如主文。
中    華    民    國    95    年    8     月    14    日
                          交通法庭法  官  莊玉熙
以上正本證明與原本無異。
本件判決被告及檢察官均不得上訴。
                                  書記官  劉鴻瑛
中    華    民    國    95    年    8    月    18    日
附錄法條：
刑法第一百八十五條之四
駕駛動力交通工具肇事，致人死傷而逃逸者，處六月以上五年以
下有期徒刑。


司法院資訊處製作；財團法人民間司法改革基金會備份。
